【裁判字號】    98,台上,348
【裁判日期】    980121
【裁判案由】    公共危險等罪
【裁判全文】
最高法院刑事判決              九十八年度台上字第三四八號
上  訴  人  甲○○
上列上訴人因公共危險等罪案件，不服台灣高等法院台南分院中
華民國九十七年十一月四日第二審判決（九十七年度上訴字第八
０八號，起訴案號：台灣嘉義地方法院檢察署九十六年度偵字第
七三四五、八二０六、八二八０、八二八一、八三二０號），提
起上訴，本院判決如下：
    主  文
上訴駁回。
    理  由
一、公共危險部分
按刑事訴訟法第三百七十七條規定，上訴於第三審法院，非以判
決違背法令為理由，不得為之。是提起第三審上訴，應以原判決
違背法令為理由，係屬法定要件。如果上訴理由書狀並未依據卷
內訴訟資料，具體指摘原判決不適用何種法則或如何適用不當，
或所指摘原判決違背法令情事，顯與法律規定得為第三審上訴理
由之違法情形，不相適合時，均應認其上訴為違背法律上之程式
，予以駁回。本件關於上訴人甲○○公共危險部分，原判決維持
第一審論上訴人以放火燒燬現供人使用之住宅，未遂罪，處有期
徒刑陸年，減為有期徒刑參年部分之判決，駁回其在第二審之該
部分上訴。係依憑上訴人坦承其取得顏名鍵製作之二瓶汽油彈後
，即於民國九十六年三月十三日上午六時四十分許，騎乘向陳建
廷借用之機車，頭戴全罩式安全帽並戴口罩，前往台南縣鹽水鎮
○○路五十九號之七沈孝謙住宅前，用打火機點燃火苗，一瓶擲
向屋內，另一瓶擲向二樓房間，致火勢延燒將上址牆壁燻黑，電
線毀損等情不諱，參酌同案被告顏名鍵、陳建廷之供述及證人林
美樺之證言，卷附上訴人騎乘機車前往上址縱火之監視畫面照片
、上訴人囑咐顏名鍵製作汽油彈及上訴人與陳建廷事後談論本件
縱火案之通聯譯文等證據資料，而為論斷，已敘述其所憑之證據
及得心證之理由。從形式上觀察，原判決並無違背法令之情形存
在。上訴人就此部分上訴意旨略稱：其係高中畢業，前無犯案紀
錄，本件僅造成住宅牆壁燻黑，電線損毀，並未燒燬房屋，亦無
人員傷亡，所為止於未遂階段，且其已坦承犯行，並與被害人達
成和解，原判決維持第一審所處之刑，實屬過重，有適用法則不
當之違法等語。惟刑之量定，係實體法上賦予法院得為自由裁量
之事項，倘其未逾越法律所規定之範圍，或濫用其權限，即不得
任意指摘為違法，以為第三審上訴之理由。又有期徒刑之減輕，
係就其最高度及最低度同減輕之，然後於減輕之最高度與最低度
範圍內，審酌一切情狀為科刑輕重之標準，並非一經減輕，即須
處以減輕後之最低度刑。原判決已敘明：第一審以上訴人此部分
犯行止於未遂階段，依法減輕其刑後，審酌上訴人係高職畢業之
智識程度、未婚、無正當工作、經營賭場之生活狀況，為他人出
氣即衝動行事，明知被害人住宅有人居住，並有小孩在內，仍恣
意朝該住宅投擲汽油彈之犯罪動機、手段，上訴人事後坦承犯行
，與被害人達成和解，惟均係無條件和解而無任何賠償，及上訴
人犯罪所造成之損害等一切情狀，量處有期徒刑六年，並適用中
華民國九十六年罪犯減刑條例減為有期徒刑三年。尚稱妥適，應
予維持之理由（見原判決第二十一至二十三頁）。前述刑之量定
，既未逾越法律所規定之範圍，亦未濫用其權限，自不得任意指
為違法。上訴意旨憑持己見，對原審刑罰裁量職權之合法行使，
任意指摘，難認已符合首揭法定之第三審上訴要件。其此部分上
訴違背法律上之程式，應予駁回。
二、恐嚇、賭博、強制部分
按刑事訴訟法第三百七十六條所列各罪之案件，經第二審判決者
，不得上訴於第三審法院，為該法條所明定。本件關於上訴人犯
恐嚇、賭博、強制等罪部分，原審係依刑法第三百零五條、第二
百六十八條、第三百零四條第一項論處罪刑，核屬刑事訴訟法第
三百七十六條第一款之案件。依首開說明，既經第二審判決，自
不得上訴於第三審法院，上訴人猶提起上訴，顯為法所不許，應
併駁回。
據上論結，應依刑事訴訟法第三百九十五條前段，判決如主文。
中    華    民    國  九十八  年    一    月  二十一  日
                      最高法院刑事第三庭
                          審判長法官  林  增  福
                                法官  張  清  埤
                                法官  蔡  國  在
                                法官  呂  丹  玉
                                法官  段  景  榕
      本件正本證明與原本無異
                                      書  記  官
中    華    民    國  九十八  年    一    月  二十三  日
                                                      Ｑ


司法院資訊處製作；財團法人民間司法改革基金會備份。
